臺灣高雄地方法院刑事判決　　　　　　　　　　　　　九十年度易字第三六七九號
　　公　訴　人　臺灣高雄地方法院檢察署檢察官
　　被　　　告　甲○○
右列被告因家庭暴力防治法案件，經檢察官提起公訴（九十年度偵字第八０四四號）
，本院判決如左：
    主    文
甲○○傷害人之身體，處拘役伍拾日，如易科罰金，以佰元折算壹日，扣案之水果
刀壹把沒收。
    事    實
一、甲○○為乙○○胞兄，二人間具有家庭暴力防治法第三條第四款所定之家庭成員
    關係，二人因家產分配問題，感情不睦、時起衝突。民國九十年一月二十三日上
    午七時三十分許，乙○○因搬動位於高雄縣阿蓮鄉○○路一九七號倉庫電動大門
    前掉落之鐵皮發巨大聲響，引起居住在隔鄰高雄縣阿蓮鄉○○路二０七巷七號甲
    ○○之子林順明不悅，雙方發生口角，適甲○○在屋內正以水果刀削水果食用，
    聞聲即持水果刀自住處內奔出，乙○○見狀旋退入倉庫內躲避，甲○○又轉自該
    倉庫位於高雄縣阿蓮鄉○○路一七三巷十八號後方之後門潛入，與乙○○在倉庫
    內爭執，迄乙○○將甲○○驅出倉庫並轉身將該倉庫後門上鎖之際，甲○○竟憤
    而基於傷害犯意，持水果刀刺向乙○○背部，致乙○○受有左背二×、０‧五公
    分穿刺傷之傷害。
二、案經乙○○訴由臺灣高雄地方法院檢察署檢察官偵查起訴。
    理    由
一、訊據被告甲○○固不否認於右揭時、地持水果刀與胞弟即告訴人乙○○爭執，造
    成乙○○受有左背二×、０‧五公分穿刺傷之傷害等情，惟矢口否認基於傷害故
    意持刀刺傷告訴人，辯稱：當日其恰在食用水果，告訴人無故辱罵之，其始持刀
    揮舞恫嚇告訴人，雙方爭奪水果刀之際不慎劃傷告訴人云云。
二、經查：
（一）被告甲○○為乙○○胞兄，二人間具有家庭暴力防治法第三條第四款所定之家
      庭成員關係，二人因家產分配問題，感情不睦、時起衝突，九十年一月二十三
      日上午七時三十分許，乙○○因搬動位於高雄縣阿蓮鄉○○路一九七號倉庫電
      動大門前掉落之鐵皮發巨大聲響，引起居住在隔鄰高雄縣阿蓮鄉○○路二０七
      巷七號甲○○之子林順明不悅，雙方發生口角，適甲○○在屋內正以水果刀削
      水果食用，聞聲即持水果刀自住處內奔出，乙○○見狀旋退入倉庫內躲避，甲
      ○○又轉自該倉庫位於高雄縣阿蓮鄉○○路一七三巷十八號後方之後門潛入，
      與乙○○在倉庫內爭執，迄乙○○將甲○○驅出倉庫並轉身將該倉庫後門上鎖
      之際，甲○○竟憤而基於傷害犯意，持水果刀刺向乙○○背部，致乙○○受有
      左背二×、０‧五公分穿刺傷傷害之事實，業據告訴人於警、偵訊及本院審理
      中指述纂詳，核與告訴人傷病診斷書、照片所載相符，並有水果刀一把扣案可
      資佐憑。
（二）被告雖辯稱係持水果刀揮舞恫嚇告訴人，雙方爭奪水果刀之際不慎劃傷告訴人
      云云，然告訴人受傷部位在左背部，前已述及，衡諸常情，被告倘係爭奪水果
      刀之際不慎劃傷告訴人，告訴人受傷部位應在正面上身、手掌、手臂等處，而
      無可能傷及左背部，且倘告訴人確曾與被告發生扭打、爭奪水果刀，其手臂、
      手腕等處應會有扭打爭奪所生之擦傷、瘀傷，然遍觀告訴人傷病診斷書所載，
      告訴人並未受有其他傷勢，況被告於檢察官偵訊中，竟陳稱其聽聞告訴人與其
      子爭執聲響而持刀奔出後，即整個人傻掉、不知告訴人何以受傷云云，但被告
      倘確因與告訴人爭奪水果刀之際不慎誤傷告訴人，儘可直接表明為誤傷，何需
謊稱整個人傻掉、不知告訴人何以受傷等語？是被告所辯顯係卸責之詞，委無
      可採，當日其因與告訴人爭執，憤而趁告訴人轉身鎖門、不注意之際，持刀刺
      傷告訴人背部，已堪認定。
（三）至告訴人雖一再指稱被告係基於殺人犯意持刀追砍之，惟就被告曾表明殺人意
      思一節，並無任何證據以實其說，經本院職權函高雄縣警察局湖內分局查詢結
      果，告訴人過去亦未有任何報案紀錄，有高雄縣警察局湖內分局湖警刑字第八
      ０七三號覆函可稽，是已難認告訴人所指被告揚稱將殺害之等節為真實；再由
      告訴人傷勢觀之，當日告訴人僅受有左背部二×、０‧五公分穿刺傷，傷勢甚
      為輕微，亦難認持刀者具有殺人犯意，參諸告訴人受傷之時係為鎖上倉庫後門
      而背對被告，此經告訴人供承明確，而被告若原即表明殺害告訴人之意、多次
      試圖殺害告訴人未果，當日被告復手持水果刀追趕告訴人，告訴人豈會為鎖門
      而毫無防備、背對持刀之被告？足見被告並未如告訴人所指持刀追砍之，係因
      告訴人與之爭執，憤而刺傷告訴人背部；再告訴人受傷之際係背對被告，前業
      提及，倘被告有殺人犯意，告訴人既背對被告且無任何防備，被告又豈有可能
      僅以鋒利之水果刀造成告訴人左背二×、０‧五公分穿刺傷之微小傷口？是被
      告確非基於殺人犯意持刀刺傷告訴人背部，殆無疑義。
（四）則本件事證已臻明確，被告犯行堪以認定，應依法論科。
三、核被告所為，係犯刑法第二百七十七條第一項之普通傷害罪。爰審酌被告並無前
    科、素行良好，有臺灣高等法院被告全國前案紀錄表、臺灣高雄地方法院檢察署
    刑案資料查註紀錄表可資參佐，因故與胞弟乙○○發生爭執，竟於盛怒之下持刀
    刺傷告訴人，且事後飾詞狡辯、未見悔意，但告訴人所受傷勢不重等一切情狀，
    量處如主文所示之刑，並諭知易服勞役之折算標準，以資懲儆。扣案之水果刀為
    被告所有，且係供傷害犯罪所用之物，亦據被告陳明在卷，爰依刑法第三十八條
    第一項第二款宣告沒收。
據上論斷，應依刑事訴訟法第二百九十九條第一項前段，刑法第二百七十七條第一項
、第四十一條第一項前段、第三十八條第一項第二款，罰金罰鍰提高標準條例第一條
前段、第二條，判決如主文。
本案經檢察官蔡麗宜到庭執行職務。
中      華      民      國    九十一    年      七      月    二十三    日
                              臺灣高雄地方法院刑事第三庭
                          法  官  洪  文  慧
右正本證明與原本無異。
如不服本判決，應於判決送達後十日內，向本院提出上訴狀。
                                      書記官  蔡  語  珊
中      華      民      國    九十一    年      七      月    二十三    日
